【裁判字號】    99,易,2174
【裁判日期】    991025
【裁判案由】    傷害等
【裁判全文】
臺灣臺北地方法院刑事判決              99年度易字第2174號
公  訴  人  臺灣臺北地方法院檢察署檢察官
被      告  甲○○
            乙○○
選任辯護人  吳啟孝律師
上列被告等因傷害等案件，經檢察官提起公訴（九十九年度偵字
第一二五九四號），本院判決如下：
    主  文
本件公訴不受理。
    理  由
一、公訴意旨略以：被告乙○○係址設臺北市○○街三四之二號
    全家便利商店之員工，於民國九十九年三月十三日晚間九時
    五十分許，在上址店內後方工作區整理商品，被告甲○○因
    索取紙箱而依該店櫃檯員工指示進入工作區，乙○○認非工
    作人員之甲○○擅自進入工作區，要求甲○○立即離開，渠
    等二人因而發生口角爭執，屢經乙○○之母丙○○排解勸阻
    皆無效，甲○○竟基於妨害名譽之犯意，在上址店內，公然
    以「烏龜」、「屎你娘」（臺語）等足以貶低他人人格評價
    之不堪入耳用語辱罵乙○○、丙○○及店內人員；復基於傷
    害之犯意，持雨傘毆打乙○○，並將丙○○推倒在地，乙○○見狀則怒不可遏，亦基於傷害之犯意，徒手與甲○○扭打
    拉扯，致乙○○受有左手指挫傷及擦傷、左胸挫傷等傷害，
    丙○○受有右頸挫傷、左大腿挫傷及兩側手腕挫傷等傷害，
    甲○○則受有臉部挫傷之傷害。因認被告甲○○涉犯有刑法
    第三百零九條第一項公然侮辱及同法第二百七十七條第一項
    傷害罪嫌，被告乙○○涉犯有刑法第二百七十七條第一項之
    傷害罪嫌等語。
二、按告訴乃論之罪，告訴人於第一審辯論終結前得撤回其告訴
    ；又告訴經撤回者，得不經言詞辯論，逕諭知不受理之判決
    ，刑事訴訟法第二百三十八條第一項、第三百零三條第三款
    、第三百零七條分別定有明文。
三、查本件告訴人乙○○、丙○○告訴被告甲○○公然侮辱及傷
    害案件，告訴人甲○○告訴被告乙○○傷害案件，公訴人認
    被告甲○○所涉犯之刑法第三百零九條第一項之罪，依同法
    第三百十四條之規定，須告訴乃論，被告甲○○、乙○○所
    涉犯之刑法第二百七十七條第一項之罪，依同法第二百八十
    七條之規定，須告訴乃論。茲告訴人乙○○、丙○○、甲○○已於九十九年十月四日具狀撤回告訴，此有卷附告訴人乙○○、丙○○、甲○○所出具之撤回告訴狀各一紙附卷可佐
    ，依照上開說明，本件被告甲○○所涉公然侮辱及傷害罪嫌
    ，被告乙○○所涉傷害罪嫌，爰不經言詞辯論，逕為諭知不
    受理之判決。
據上論斷，依刑事訴訟法第二百八十四條之一、第三百零三條第
三款、第三百零七條，判決如主文。
中    華    民    國    99    年    10    月    25    日
                  刑事第九庭    法  官  徐淑芬
以上正本證明與原本無異。
如不服本判決應於收受送達後10日內向本院提出上訴書狀，並應
敘述具體理由；其未敘述上訴理由者，應於上訴期間屆滿後20日
內向本院補提理由書（均須按他造當事人之人數附繕本）「切勿
逕送上級法院」。告訴人或被害人如對於本判決不服者，應具備
理由請求檢察官上訴，其上訴期間之計算係以檢察官收受判決正
本之日期為準。
                                書記官  劉穗筠
中    華    民    國    99    年    10    月    25    日

司法院資訊處製作；財團法人民間司法改革基金會備份。
